【裁判字號】    89,訴,66
【裁判日期】    891031
【裁判案由】    考試
【裁判全文】
臺北高等行政法院判決                        八十九年度訴字第六十六號
                              .
    原      告  甲○○
    被      告  考選部
    代  表  人（部長）劉初枝
    訴訟代理人  乙○○
右當事人間因考試事件，原告不服考試院中華民國八十九年六月二十九日（八九）考
台訴決字第０二０號再訴願決定，提起行政訴訟，本院判決如左：
      主  文
原告之訴駁回。
訴訟費用由原告負擔。
      事  實
一、事實概要：
    原告於民國八十八年九月間檢附相關證件及費用，報名參加八十八年中央暨地方
    機關公務人員升等考試委任升等考試教育行政科考試，經考選部審查結果，因所
    繳驗八十五年考成為另予考成，依規定其考成成績均不予計算，而以考試成績為
    總成績。原告於八十九年一月二十五日陳請採計八十八年考成併入總成績計算，
    經被告所屬高普考試司於八十九年二月十八日以（八九）選高字第０二二四一號
    書函答覆原告與規定不合，未准所請。原告不服，循序提起訴願、再訴願，均遭
    決定駁回，遂提起本件行政訴訟。
二、兩造聲明：
  （一）原告聲明求為判決：再訴願、訴願決定及原處分均撤銷。訴訟費用由被告負
        擔。
  （二）被告聲明求為判決：如主文所示。
三、兩造之爭點：原告之八十八年度考績得否採計而併入考試總成績？
  （一）原告主張之理由：
        原告於八十八年九月間報名參加八十八年中央暨地方機關公務人員考試，適
        發生九二一大地震，被告於八十八年十月公告「九二一震災受災及救災人員
        得於八十九年五月二十七日補考」，原告係支援教育部之救災工作人員，雖
        仍於原訂考試日期（八十八年十一月十二日）應考，但具有救災人員補考資
        格，應得以補考日為考試日，而給予採計八十八年度考績併入考試總成績。
  （二）被告主張之理由：
        原告報名參加八十八年中央暨地方機關公務人員升等考試委任升等考試教育
        行政科考試，所繳驗八十五年至八十七年之考績證明文件中，原告自八十五
        年四月任職國立教育資料館雇員，迄八十五年年終，任職雖達六個月以上，
        惟未滿一年，經其服務機關依公務人員考績法第三條第二款規定另予考成，
        依公務人員升等考試法第九條及同法施行細則第八條規定，其八十五年另予
        考成部分，不予採計，且其最近三年考成未達一年列甲等，二年列乙等以上
        ，其考成成績即不得併入總成績計算，應以其考試成績為總成績。至原告主
        張以八十九年五月二十七日補辦考試之日期為考試日期，准予採計八十八年
        度考績，併入考試總成績一節，查八十八年中央暨地方機關公務人員升等考
        試之考試日期為八十八年十一月十三日，而被告八十九年五月舉行之八十八
        年中央暨地方機關公務人員升等考試補辦考試，其應考人僅限已報名八十八
        年十一月舉行之考試，因九二一震災受災或參加救災而無法參加考試者，是
        以本項考試無論應考人參加八十八年十一月十三日舉行之升等考試或八十九
        年五月二十七日舉行之補辦考試，其應考資格及考績之採計，均以原報名時
        為準，原告之請求，於法無據。
      理  由
按公務人員升等考試法第九條規定：「現職人員最近三年考績或考成成績一年列甲等
，二年列乙等以上者，其成績得併入升等考試之總成績計算。」，同法施行細則第八
條規定，所稱「現職人員最近三年考績或考成成績一年列甲等，二年列乙等以上者，
其成績得併入升等考試之總成績計算」，應以考試舉行前最近連續三年之年終考績或
年終考成為準，另予考績（成）、低官等之考績（成）不予採計。最近三年考績或考
成成績未達一年列甲等，二年列乙等以上者，以其考試成績為總成績。查本件原告報
名參加八十八年中央暨地方機關公務人員升等考試委任升等考試教育行政科考試，所
繳驗八十五年至八十七年之考成證明文件顯示，原告自八十五年四月任職國立教育資
料館雇員，迄八十五年年終，任職雖達六個月以上，惟未滿一年，經其服務機關依公
務人員考績法第三條第二款規定另予考成，此有各該考成通知書及任職證明書附訴願
卷可稽，原告參加八十八年中央暨地方機關公務人員升等考試，其八十五年另予考成
部分，依前開規定，不予採計，則原告最近三年考成，顯未達一年列甲等，二年列乙
等以上之規定，其考成成績自不得併入總成績計算，應以其考試成績為總成績。又本
項考試於八十八年十一月十三日舉行，原告請求將考試舉行後之八十八年考成併入總
成績計算，核與規定不合。至被告八十九年五月舉行之八十八年中央暨地方機關公務
人員升等考試補辦考試，其應考人僅限已報名八十八年十一月舉行之考試，因九二一
震災受災或參加救災而無法參加考試者，原告既已參加八十八年十一月十三日舉行之
考試，已不符參加八十九年五月補辦考試之資格，其主張以補考日為考試日，而請求
將八十八年考成併入總成績計算，難認有理，被告否准其請求，洵無違誤。訴願、再
訴願決定，遞予維持，俱無不合。原告仍執前詞指摘原處分及訴願、再訴願決定不當
，聲明撤銷，核無理由，應予駁回。
據上論結，本件原告之訴為無理由，依行政訴訟法第九十八條第三項前段，判決如主
文。
中      華      民      國    八十九    年      十      月    三十一    日
                                          臺北高等行政法院第三庭
                                              審判長法  官  徐瑞晃
                                                    法  官  吳慧娟
                                                    法  官  李得灶
右為正本係照原本作成。
如不服本判決，應於送達後二十日內，向本院提出上訴狀並表明上訴理由，如於本判
決宣示後送達前提起上訴者，應於判決送達後二十日內補提上訴理由書（須按他造人
數附繕本）。
中    華    民    國     八十九      年    十一    月       一       日
                                                     書記官  陳清容


司法院資訊處製作；財團法人民間司法改革基金會備份。
